【裁判字號】    98,交抗,2607
【裁判日期】    981116
【裁判案由】    違反道路交通管理處罰條例
【裁判全文】
臺灣高等法院交通事件裁定            98年度交抗字第2607號
抗  告  人
即受處分人  甲○○
上列抗告人即受處分人因違反道路交通管理處罰條例案件，不服
臺灣臺北地方法院，中華民國98年10月1 日所為裁定（98年度交
聲字第2405號），提起抗告，本院裁定如下：
    主  文
抗告駁回。
    理  由
一、原裁定意旨略以：異議人即受處分人甲○○駕駛車牌號碼13
    9─ＮＤ號營業一般小客車，於民國98年4月11日晚間8 時許
    ，在臺北市市○○道○段68 巷路口，因變換車道時未讓直行
    車先行且未注意安全距離，經臺北市政府警察局交通警察大
    隊員警舉發有「變換車道時未讓直行車先行且未注意安全距
    離」之違規行為，爰依道路交通管理處罰條例第45條第4 款
    、第63條第1項第1款及違反道路交通管理事件統一裁罰基準
    表之規定，裁處受處分人罰鍰新臺幣900元，並記違規點數1
    點。然異議人辯稱：當時伊車已由內線右切並轉正續行，倘
    伊車於右切時擦撞車牌號碼8858─ＲＫ號自小客車，該自小
    客車左後車身必定凹損，且摩擦痕跡亦應是後方較為擴大，
    此由物理上撞擊方向即足辨識，然本件8858─ＲＫ號自小客
    車左後車身之摩擦擦痕前方較為擴大，且並無凹損，更足證
    是8858─ＲＫ之自小客車瞬間左切與伊車擦撞所致云云。受
    處分人不服裁決聲明異議，經原審調查後認原處分機關所為
    之裁罰核無違誤，而駁回受處分人之聲明異議等語。
二、抗告意旨略以：車牌號碼8858─ＲＫ號自小客車之駕駛路昌
    松亦為當事人之一，其於警詢之供述，依法並無證據能力，
    且警方繪製事故現場圖示時，已非事故當時情狀，事故既認
    定係擦撞，則事故現場圖示理當兩車應緊鄰相近，然其圖示
    卻非如此，又伊於事故現場圖示上簽名，僅係確認其為Ａ車
    之駕駛人，不意謂其同意警員所繪製之事故現場圖，原裁定
    以上揭證據即遽爾論斷，顯有違誤，故須聲請傳喚警員王勛
    宏及該駕駛路昌松到庭對質，爰懇請鈞院審酌上情，惠予撤
    銷原裁定云云。
三、惟查：
  (一)按交通警員掣單舉發違反道路交通管理處罰條例所列之違規
    事實，係公務員基於職務上權力，依法就特定之具體事件所
    為具有公法上效果之單方行政行為，基於公務員為公法上行
    為具有公信力之原則，該行政處分當可被推定為真正，其據
    以依法處分之事實認定亦為真正無誤，本此公信原則，乃立
    法者賦予行政機關制定違反道路交通管理事件統一裁罰基準
    及處理細則，使勤務警員得當機處分，以達其維護交通秩序
    、安全之行政目的。另證據取捨及認定事實，乃法院自由判
    斷職權之行使，其對於證據證明力所為之判斷，茍係基於吾
    人日常生活之經驗，而未違背客觀上應認為確實之定則，並
    已敘述其何以為此一判斷之理由，即不能指為違法。
  (二)本件抗告人於98年4月11日晚間8 時許，駕駛車牌號碼139－
    ＮＤ號營業一般小客車，行經臺北市市○○道○段68巷路口
    前，由內側車道變換至外側車道時，抗告人車輛右前大燈、
    右前保險桿、右前葉子板等處與8858─ＲＫ號自小客車之左
    後葉子板發生碰撞之事實，為抗告人所不否認，復經證人即
    8858─ＲＫ號自小客車駕駛路昌松於警詢供述無訛，並有道
    路交通事故現場圖、臺北市政府警察局大安分局交通分隊道
    路交通故補充資料表及車損照片等件在卷足憑(見原審卷第2
    2至29頁)。抗告人雖辯稱駕駛路昌松於警詢之供述無證據能
    力，且警方繪製之事故現場圖有其瑕疵，又伊雖於事故現場
    圖上簽名，不意謂其同意繪製內容云云。惟道路交通事故現
    場圖乃事故發生後，到場處理之警員依現場情形所繪製，並
    有標繪車輛的位置、距離等相關事證，此為警員依事故發生
    後之實際情形所繪製，揆諸前揭說明，此事故現場圖並無行
    政瑕庛可言，且原裁定亦未採用上開駕駛路昌松之警詢筆錄
    ，作為認定抗告人違規事實之唯一證據，此業據原裁定於理
    由中闡明綦祥，又衡情客觀上於同向行駛中車輛發生擦撞，
    車輛仍係前進狀態，兩車並無必然至緊鄰相近之理，是抗告
    人猶執陳詞質疑上開事證，仍無解於其本件違規事實之認定
    。
四、綜上所述，本件事證至臻明確，抗告人前揭違規之事實，自
    堪認定，原處分機關依據道路交通管理處罰條例第45條第4
    款、第63條第1項第1款及違反道路交通管理事件統一裁罰基
    準表之規定，裁處受處分人罰鍰新臺幣900 元，並記違規點
    數一點，抗告人對該處分聲明異議，原審以異議無理由，而
    以裁定予以駁回，經核其認事用法均無違誤。復查亦無任何
    證據，足資證明本件執勤警員確有捏造事實違法取締之情事
    ，故警員本其維護交通秩序、安全職責所為之本件舉發，自
    應受到合法、正確之推定。綜合卷內資料，應認抗告人確有
    如舉發通知單所載之違規事實無誤，抗告人仍執前開情詞，
    指摘原裁定不當，為無理由，應予駁回。
據上論結，應依道路交通管理處罰條例第89條、道路交通案件處
理辦法第26條，刑事訴訟法第412條，裁定如主文。
中    華    民    國    98    年    11    月    16    日
                  交通法庭    審判長法  官  許宗和
                                    法  官  潘進柳
                                    法  官  沈君玲
以上正本證明與原本無異。
不得再抗告。
                                    書記官  彭于瑛
中    華    民    國    98    年    11    月    18    日


司法院資訊處製作；財團法人民間司法改革基金會備份。
